---
title: "Estrutura de diretórios e arquivos para novo projeto"
author: "Alessandro Samuel-Rosa"
date: "29 de fevereiro de 2017"
output:
  bookdown::word_document2:
    reference_docx: ../docs/template.docx
bibliography: biblio.bib
csl: abnt.csl
lang: pt
---

```{r, eval=FALSE, echo=FALSE}
# NÃO USE O BOTÃO 'Knit' PARA GERAR O DOCUMENTO.
rmarkdown::render('main.Rmd', encoding = 'UTF-8', output_dir = "../docs")
id <- "crie um arquivo no Google Drive e cole aqui a sua ID"
googledrive::drive_update(file = googledrive::as_id(id), media = "../docs/main.docx")
```

```{r setup, include=FALSE}
knitr::opts_chunk$set(echo = TRUE, fig.asp = 1)
library(sp)
library(lattice)
```

# Introdução

Texto de exemplo para criação do modelo de primeiro parágrafo [@NaveedEtAl2017]. Texto. Texto. Texto. Texto.
Texto. Texto. Texto. Texto. Texto. Texto. Texto. Texto. Texto. Texto. Texto. Texto. Texto. Texto. Texto. Texto.
Texto. Texto. Texto. Texto. Texto. Texto. Texto. Texto. Texto. Texto. Texto. Texto. Texto.

Texto de exemplo @NaveedEtAl2017 para criação do modelo de segundo parágrafo. Texto. Texto. Texto. Texto. 
Texto. Texto. Texto. Texto. Texto. Texto. Texto. Texto. Texto. Texto. Texto. Texto. Texto. Texto. Texto. Texto.
Texto. Texto. Texto. Texto. Texto. Texto. Texto. Texto. Texto. Texto. Texto. Texto. Texto.

<br>

# Material e Métodos

Texto. Texto. Texto. Texto. Texto. Texto. Texto. Texto. Texto. Texto. Texto. Texto. Texto. Texto. Texto. Texto. 
Texto. Texto. Texto. Texto. Texto. Texto. Texto. Texto. Texto. Texto. Texto. Texto. Texto. Texto. Texto. Texto.
Texto. Texto. Texto. Texto. Texto. Texto. Texto. Texto. Texto. Texto. Texto. Texto. Texto. Texto. Texto. Texto. 
Texto. Texto. Texto. Texto. Texto. Texto. Texto. Texto. Texto. Texto. Texto. Texto. Texto. Texto. Texto. Texto.
Texto. Texto.


```{r, fig.cap="Este é o título da figura.", echo=FALSE}
data("meuse")
xyplot(cadmium ~ dist, data = meuse)
```

Agora inserimos uma lista de itens:

* Primeiro item. 
* Segundo item. 
* Terceiro item. 
* Quarto item.

Também inserimos uma tabela no texto.

```{r, echo=FALSE, results='asis'}
pander::pandoc.table(meuse[1:10, c("zinc", "cadmium", "dist")], caption = "Este é o título da tabela")
```

# Referências bibliográficas 
