---
title: "Untitled"
author: "Alessandro Samuel-Rosa"
date: "1 November 2017"
output:
  bookdown::word_document2:
    reference_docx: ../docs/template.docx
bibliography: biblio.bib
csl: abnt.csl
lang: pt
---

```{r, eval=FALSE, echo=FALSE}
rmarkdown::render('main.Rmd', encoding = 'UTF-8', output_dir = "../docs")
id <- "1WdiN4BvW3udRRrJmeAAPurBz60zzxgLFfclJ9sE-_Lg"
googledrive::drive_update(file = googledrive::as_id(id), media = "main.docx")
```

```{r setup, include=FALSE}
knitr::opts_chunk$set(echo = TRUE, fig.asp = 1)
```

# Introdução

Texto de exemplo para criação do modelo de primeiro parágrafo [@NaveedEtAl2017].

Texto de exemplo @NaveedEtAl2017 para criação do modelo de segundo parágrafo.

# Material e Métodos

Texto. Texto. Texto. Texto. Texto. Texto. Texto. Texto. Texto. Texto. Texto.
Texto. Texto. Texto. Texto. Texto. Texto. Texto. Texto. Texto. Texto. Texto.
Texto. Texto. Texto. Texto. Texto. Texto. Texto. Texto. Texto. Texto. Texto.

```{r}
library(sp)
data("meuse")
xyplot(cadmium ~ dist, data = meuse)
```
